【裁判字號】    99,簡上,125
【裁判日期】    991014
【裁判案由】    傷害
【裁判全文】
臺灣屏東地方法院刑事判決             99年度簡上字第125號
上  訴  人  丙○○
即  被  告
送達代收人  丁○○
上列上訴人因傷害等案件，不服本院98年度簡字第160 號民國99
年3 月10日第一審簡易判決（聲請簡易判決處刑案號：98年度偵
字第7873號），提起上訴，本院管轄之第二審合議庭自為第一審
判決如下：
    主  文
原判決撤銷。
丙○○無罪。
    理  由
一、聲請簡易判決處刑意旨略以：被告丙○○因懷疑其夫乙○○
    與甲○○間有感情糾紛，於民國（下同）98年2 月21日凌晨
    ，前往甲○○所任職位於屏東市○○路143 之6 號曼谷料理
    餐廳。嗣丙○○與甲○○2 人於同日凌晨0 時30分許，在上
    址發生爭執，丙○○竟基於傷害他人身體之犯意，徒手拉扯
    甲○○身體，致甲○○受有左肩部拉傷與左前臂挫擦傷之傷
    害，另甲○○亦基於傷害他人身體之犯意，徒手毆打丙○○
    頭部並拉扯丙○○身體，致丙○○受有頭部鈍挫傷、雙手臂
    鈍挫傷及背部鈍挫傷之傷害，因認被告丙○○涉有刑法第
    277條第1項之傷害罪嫌。
二、按犯罪事實應依證據認定之，無證據不得認定犯罪事實；不
    能證明被告犯罪者，應諭知無罪之判決，刑事訴訟法第154
    條第2 項、第301 條第1 項分別定有明文。又事實之認定，
    應憑證據，如未能發現相當證據，或證據不足以證明，自不
    能以推測或擬制之方法，為裁判基礎；且認定犯罪事實所憑
    之證據，雖不以直接證據為限，間接證據亦包括在內，然而
    無論直接證據或間接證據，其為訴訟上之證明，須於通常一
    般之人均不致有所懷疑，而得確信其為真實之程度者，始得
    據為有罪之認定，倘其證明尚未達到此一程度，而有合理之
    懷疑存在而無從使事實審法院得有罪之確信時，即應由法院
    為被告無罪之判決，有最高法院40年台上字第86號判例、76
    年台上字第4986號判例可資參照。且按認定犯罪事實應依證
    據，為刑事訴訟法所明定，故被告否認犯罪事實所持之辯解
    ，縱屬不能成立，仍非有積極證據足以證明其犯罪行為，不
    能遽為有罪之認定，亦有最高法院30年上字第1831號判例意
    旨可資參照。
三、經核公訴人之所以認被告涉犯前開傷害罪嫌，乃係以告訴人
    甲○○之指訴，及告訴人甲○○提出之診斷証明書等為其論
    據，因認被告涉有傷害罪嫌云云。惟訊之被告即上訴人丙○○固不否認其有與告訴人甲○○因其夫乙○○與告訴人甲○○往來夫而與之發生衝突，然辯稱：伊沒有打甲○○，是甲○○一直拉伊，弄掉伊的眼鏡，還一直推伊，從伊頭上重重
    打下去，伊都沒有動手打甲○○等語。
四、查：告訴人甲○○雖指訴遭被告傷害，然其指訴與證人即當
    日在場之被告之夫乙○○證述不一，證人乙○○證稱如下：
    「審判長問：當天被告的穿著？有何偽裝打扮？證人（乙○○）答：那天廚房那邊燈光比較暗，但我聽到聲音，我感覺
    是我太太的聲音，我就趕快離開，那天她好像有戴安全帽。
    審判長問：何種安全帽？證人（乙○○）答：我的印象中好
    像是灰色的安全帽，但不太確定，應該不是全罩式，但我不
    太清楚。審判長問：為何知道是丙○○進來？證人（乙○○
    ）答：她有發出一點聲音。審判長問：被告那天有無戴口罩
    ？證人（乙○○）答：我沒看清楚，但有聽到我太太的聲音
    。
    審判長問：被告那天有無戴眼鏡？證人（乙○○）答：我沒
    看清楚」等語。然證人即告訴人甲○○卻證稱如下「檢察官
    問：被告進來，發生何事？證人（甲○○）答：她從後門進
    來，我叫她出去，她不肯，還要在店裡照相，我有用手拉她
    的手，要她出去，她不肯，那時她戴安全帽，還用安全帽打
    到我的身體，我有受傷，也有驗傷。檢察官問：被告打到證
    人何處？證人（甲○○）答：在那天的醫生證明上有寫明。
    檢察官問：診斷證明書寫證人的左肩部位有拉傷、左前臂有
    擦挫傷，這些傷害，是否是當天被告在與妳拉扯時造成的？
    證人（甲○○）答：是的。檢察官問：被告與證拉扯時，乙○○有無在場？證人（甲○○）答：沒有，他在被告進來前
    不到幾分鐘，就已經跑出去了。檢察官問：證人與被告發生
    衝突之前，證人的肩膀有無舊傷？證人（甲○○）答：我平
    常煮菜，肩膀有受過一點點傷，那是拉傷，不是事發那天造
    成的，那個拉傷，我有看過醫生，是在省立醫院看診過。檢
    察官問：證人何時到省立醫院看診？證人（甲○○）答：時
    間記不清楚。審判長問：證人說之前煮菜有受傷，是內傷或
    外傷？證人（甲○○）答：醫生說是「傷到」，應該是拉傷
    ，醫生說要做復建，要保養，那傷害是4 年前發生的。審判
    長問：上開傷害有無復建？證人（甲○○）答：有。審判長
    問：證人從事何職業？證人（甲○○）答：以前是按摩業，
    後來沒做了，現在經營泰式餐廳。審判長問：證人多久復建
    一次？證人（甲○○）答：醫生說每天去比較好，就是做6
    次復建，再看醫生1 次。審判長問：證人多久去復建？證人
    （甲○○）答：嚴重的話，我要每天去，但現在沒有每天去
    復建。審判長問：被告當天戴何種安全帽？證人（甲○○）
    答：被告有戴安全帽，但何顏色、型式，我不清楚。」等語
    ，其等2 人證述不一，已有可疑。又參以被告與告訴人產生
    衝突是日受有頭部鈍挫傷，果被告確有戴安全帽，頭部豈會
    受鈍挫傷。再者，告訴人即證人甲○○既證稱：「被告那時
    有戴安全帽，還用安全帽打到我的身體，我有受傷，也有驗
    傷」等語，然其提出之診斷證明書卻僅記載：「左肩部拉傷
    、左前臂挫擦傷」，身體上並無其他傷害，而告訴人又自稱
    其前從事按摩業，手臂有拉傷，幾乎常常在復健，愈證告訴
    人之傷勢並非被告毆打傷害所造成。告訴人上揭指訴尚嫌無
    據，然原審遽予被告論罪科刑，依前所述，亦有未洽，被告
    上訴，為有理由，合應由本院撤銷原判決。
五、末按，檢察官聲請以簡易判決處刑之案件，經法院認為有刑
    事訴訟法第451 條之1 第4 項但書之情形者，應適用通常訴
    訟程序審判之，同法第452 條定有明文。又按對於簡易判決
    之上訴，準用刑事訴訟法第3 編第1 章及第2 章之規定，管
    轄第二審之地方法院合議庭受理簡易判決上訴案件，應依通
    常程序審理。其認案件有刑事訴訟法第452 條之情形者，應
    撤銷原判決，逕依通常程序為第一審判決，法院辦理刑事訴
    訟簡易程序案件應行注意事項第14項亦有明文。本件原審依
    檢察官之聲請，對被告等論罪科刑之部分，經本院撤銷改判
    無罪，已如前述，足認檢察官聲請簡易判決處刑為不適當，
    而有刑事訴訟法第451 條之1 第4項 但書第3 款之情形，揆
    諸前揭規定，應由本院合議庭逕依通常程序審理後，自為第
    一審判決，檢察官如不服本判決，仍得於法定上訴期間內，
    向管轄之第二審法院提起上訴，附此敘明。
據上論斷，應依刑事訴訟法第452 條、第455 條之1 第3 項、第
369 條第1 項前段、第364 條、第301 條第1 項，判決如主文。
本案經檢察官潘國威到庭執行職務。
中    華    民    國    99    年    10    月    14    日
                  刑事第三庭  審判長法  官    張世賢
                                    法  官    許嘉仁
                                    法  官    蕭筠蓉
以上正本證明與原本無異。
如不服本判決應於收受判決後10日內向本院提出上訴書狀，並
應敘述具體理由；其未敘述上訴理由者，應於上訴期間屆滿後
20日內向本院補提理由書（均須按他造當事人之人數附繕本）
「切勿逕送上級法院」。
中    華    民    國    99    年    10    月    14    日
                                書記官  粘嫦珠
附錄本案所犯法條全文
中華民國刑法第277條：
（普通傷害罪）
傷害人之身體或健康者，處 3 年以下有期徒刑、拘役或 1 千元
以下罰金。
犯前項之罪因而致人於死者，處無期徒刑或 7 年以上有期徒刑
；致重傷者，處 3 年以上 10 年以下有期徒刑。

司法院資訊處製作；財團法人民間司法改革基金會備份。
